---
title: "Przetwarzanie danych w R i Python"
subtitle: "Praca domowa nr 1"
author: "Antoni Chudy"
date: "18-04-2024"
output: html_document
---

```{r setup, include=FALSE}
knitr::opts_chunk$set(warning = FALSE, message = FALSE)
```

# Wstęp

Raport przedstawia wyniki otrzymane podczas realizacji pracy domowej, której celem było
rozwiązanie pięciu zadań. Każde z nich polegało na napisaniu podanych zapytań w języku SQL używając:

* *funkcji bazowych języka R* 

* *pakietu dplyr*

* *pakietu data.table*

Poprawność uzyskanych wyników zostanie zbadana za pomocą funkcji *compare*.
Ponadto dla wszystkich czterech sposobów rozwiązania każdego zadania zostaną porównane czasy ich wykonania za pomocą pakietu *microbenchmark*.

`Wczytanie danych, kodu źródłowego, odpowiednich pakietów.`

```{r message=FALSE}

library(compare)
library(microbenchmark)
library(sqldf)
library(dplyr)
library(data.table)
source("Chudy_Antoni_313476_pd1.R")
```

```{r}
Comments <- read.csv("Comments.csv.gz")
Posts <- read.csv("Posts.csv.gz")
PostLinks <- read.csv("PostLinks.csv.gz")
Users <- read.csv("Users.csv.gz")
CommentsDT <- data.table(Comments)
PostsDT <- data.table(Posts)
UsersDT <- data.table(Users)
PostLinksDT <- data.table(PostLinks)

```


## Zapytanie 1


### Porównanie otrzymanych wyników

```{r cashe = TRUE}
compare(sqldf_1(Posts, Users), base_1(Posts, Users), allowAll = TRUE)
compare(sqldf_1(Posts, Users), dplyr_1(Posts, Users), allowAll = TRUE)
compare(sqldf_1(Posts, Users), data.table_1(PostsDT, UsersDT), allowAll = TRUE)
```

### Oszacowanie czasowe

```{r cashe = TRUE}
time1 <- microbenchmark::microbenchmark(
  
  sqldf = sqldf_1(Posts, Users),
  base = base_1(Posts, Users),
  dplyr = dplyr_1(Posts, Users),
  data.table = data.table_1(PostsDT, UsersDT),
  times = 40
)
print(time1)
boxplot(time1, col = "green", outcol = "red", xlab = "", ylab = "", las = 1, cex = 0.5, pch = 19)
```

### Opis 

Liczymy użytkowników dla różnych wartości lokalizacji (pomijamy pustą wartość lokalizacji). Następnie zwracamy 10 lokalizacji z największą liczbą użytkowników.


## Zapytanie 2


### Porównanie otrzymanych wyników

```{r cashe = TRUE}
compare(sqldf_2(Posts, PostLinks), base_2(Posts, PostLinks), allowAll = TRUE)
compare(sqldf_2(Posts, PostLinks), dplyr_2(Posts, PostLinks), allowAll = TRUE)
compare(sqldf_2(Posts, PostLinks), data.table_2(PostsDT, PostLinksDT), allowAll = TRUE)
```

### Oszacowanie czasowe

```{r cashe = TRUE}
time2 <- microbenchmark::microbenchmark(
  
  sqldf = sqldf_2(Posts, PostLinks),
  base = base_2(Posts, PostLinks),
  dplyr = dplyr_2(Posts, PostLinks),
  data.table = data.table_2(PostsDT, PostLinksDT),
  times = 40
)
print(time2)
boxplot(time2, col = "green", outcol = "red", xlab = "", ylab = "", las = 1, cex = 0.5, pch = 19)
```

### Opis

Dla postów typu pytanie znajdujemy tytuły postów oraz związaną z nimi liczbę linków. Następnie zwracamy je w porządku malejącym według liczby powiązań (linków).


## Zapytanie 3

### Porównanie otrzymanych wyników

```{r cashe = TRUE}
compare(sqldf_3(Comments, Posts, Users), base_3(Comments, Posts, Users), allowAll = TRUE)
compare(sqldf_3(Comments, Posts, Users), dplyr_3(Comments, Posts, Users), allowAll = TRUE)
compare(sqldf_3(Comments, Posts, Users), data.table_3(CommentsDT, PostsDT, UsersDT), allowAll = TRUE)
```

### Oszacowanie czasowe

```{r cashe = TRUE}
time3 <- microbenchmark::microbenchmark(
  
  sqldf = sqldf_3(Comments, Posts, Users),
  base = base_3(Comments, Posts, Users),
  dplyr = dplyr_3(Comments, Posts, Users),
  data.table = data.table_3(CommentsDT, PostsDT, UsersDT),
  times = 40
)
print(time3)
boxplot(time3, col = "green", outcol = "red", xlab = "", ylab = "", las = 1, cex = 0.5, pch = 19)
```

### Opis 

Znajdujemy 10 postów o największym łącznym wyniku z komentarzy. Dla tak znalezionych postów zwracamy związaną z nimi liczbę wyświetleń, liczbę komentarzy, tytuł, nazwę autora, jego ocenę na forum, miejsce z którego pochodzi oraz łączny wynik z wszystkich komentarzy dla danego posta. 


##  Zapytanie 4

### Porównanie otrzymanych wyników

```{r cashe = TRUE}
compare(sqldf_4(Posts, Users), base_4(Posts, Users), allowAll = TRUE)
compare(sqldf_4(Posts, Users), dplyr_4(Posts, Users), allowAll = TRUE)
compare(sqldf_4(Posts, Users), data.table_4(PostsDT, UsersDT), allowAll = TRUE)
```

### Oszacowanie czasowe

```{r cashe = TRUE}
time4 <- microbenchmark::microbenchmark(
  
  sqldf = sqldf_4(Posts, Users),
  base = base_4(Posts, Users),
  dplyr = dplyr_4(Posts, Users),
  data.table = data.table_4(PostsDT, UsersDT),
  times = 40
)
print(time4)
boxplot(time4, col = "green", outcol = "red", xlab = "", ylab = "", las = 1, cex = 0.5, pch = 19)
```

### Opis 

Znajdujemy użytkowników, którzy udzielają więcej odpowiedzi niż zadają pytań na forum, spośród nich wybieramy pięciu, którzy udzielają najwięcej odpowiedzi. Dla tak znalezionych pięciu użytkowników znajdujemy ich nazwę, łączną liczbę zadanych pytań, udzielonych odpowiedzi, ich lokalizację, reputację, łączną liczbę głosów za i przeciw.


##  Zapytanie 5

### Porównanie otrzymanych wyników

```{r cashe = TRUE}
compare(sqldf_5(Posts, Users), base_5(Posts, Users), allowAll = TRUE)
compare(sqldf_5(Posts, Users), dplyr_5(Posts, Users), allowAll = TRUE)
compare(sqldf_5(Posts, Users), data.table_5(PostsDT, UsersDT), allowAll = TRUE)
```

### Oszacowanie czasowe

```{r cashe = TRUE}
time5 <- microbenchmark::microbenchmark(
  
  sqldf = sqldf_5(Posts, Users),
  base = base_5(Posts, Users),
  dplyr = dplyr_5(Posts, Users),
  data.table = data.table_5(PostsDT, UsersDT),
  times = 40
)
print(time5)
boxplot(time5, col = "green", outcol = "red", xlab = "", ylab = "", las = 1, cex = 0.5, pch = 19)
```

### Opis

W pierwszym kroku znajdujemy liczbę odpowiedzi dla każdego posta. Następnie obliczamy średnią liczbę odpowiedzi dla użytkowników, sortujemy wyniki malejąco po średniej liczbie postów stworzonych przez danego użytkownika. Kolejno wybieramy 10 pierwszych użytkowników z ich nazwą, lokalizacją, numerem w bazie oraz średnią stworzoną przez nich liczbą postów.


# Podsumowanie

Wyniki otrzymane za pomocą funkcji *microbenchmark* pokazują, że zapytania napisane z wykorzystaniem *pakietu data.table* wykonują się w najkrótszym czasie.
Możemy zauważyć, że *pakiet dplyr* pozwala na uzyskanie rozwiązań w czasie krótszym od rozwiązań referencyjnych w SQL oraz funkcji bazowych. 
Według mnie najbardziej przyjemny do pracy z danymi jest *pakiet dplyr*. 

